【裁判字號】    97,易,82
【裁判日期】    970328
【裁判案由】    竊盜
【裁判全文】
臺灣屏東地方法院刑事判決                97年度易字第82號
公  訴  人  臺灣屏東地方法院檢察署檢察官
被      告  甲○○
上列被告因竊盜案件，經檢察官提起公訴（96年度偵字第5262號
），被告於本院準備程序中就被訴事實為有罪之陳述，經本院裁
定改依簡式審判程序審理，判決如下：
    主  文
甲○○共同攜帶兇器竊盜，累犯，處有期徒刑拾月。
    事  實
一、甲○○前於民國86年間因煙毒案件，經本院以87年度訴字第
    55號判決判處應執行有期徒刑3 年4 月確定，於87年8 月13
    日入監執行，於89年10月26日因縮短刑期假釋期滿（殘刑有
    期徒刑1 年6 月又29日），並付保護管束，又於保護管束期
    間內再犯施用毒品案件，經撤銷保護管束，另經本院以90年
    度易字第848 號判決判處有期徒刑6 月確定，甲○○復入監
    執行並接續執行上開徒刑，嗣於93年4 月13日縮刑期滿執行
    完畢出監。
二、詎甲○○竟不知悔改，與友人「張義杰」（未據起訴）共同
    基於意圖為自己不法所有之犯意聯絡，於96年7 月9 日23時
    許，由張義杰攜帶鋁梯及客觀上足供兇器使用之老虎鉗、活
    動扳手各1 支，由甲○○騎乘其所有之車牌號碼PLR-728 號
    重型機車搭載張義杰至屏東縣鹽埔鄉○○村○○○道路由臺
    灣電力股份有限公司（下稱臺電公司）所設置於編號德協高
    幹96、96 R1-1 、96R1-2號電線桿處，由「張義杰」以鋁梯
    登上電線桿後，持老虎鉗將臺電公司所架設之配電導線600V
    PVC 風雨線（下簡稱電纜線）約276 公尺長（重約72公斤）
    剪斷而竊取之，甲○○則在場把風並撿取散落於地面之電纜
    線，得手後，二人騎乘機車將上開電纜線載運至屏東縣鹽埔
    鄉新圍村往高朗村之產業道路旁，以點火燒烤電纜線之塑膠
    外皮，欲取出其中銅線以變賣，適於96年7 月10日1 時許員
    警執行巡邏勤務行經該處見上開情狀，欲趨前盤查時，甲○
    ○及「張義杰」立即分頭逃逸，經警依其遺留於現場之上開
    機車而循線查獲，始悉上情。
三、案經屏東縣警察局里港分局報告臺灣屏東地方法院檢察署檢
    察官偵查起訴。
    理  由
一、本案被告甲○○所犯為死刑、無刑徒刑或最輕本刑為3 年以
    上有期徒刑以外之罪，其於準備程序中就被訴事實為有罪之
    陳述，經法官告知簡式審判程序之旨，並聽取公訴人之意見
    後，依刑事訴訟法第273 條之1 第1 項規定，裁定進行簡式
    審判程序，合先敘明。
二、上揭事實業據被告甲○○於本院審理中供認不諱，核與證人
    即臺電公司屏東營業處鹽埔所職員乙○○於警詢中證述大致
    相符，並有贓物認領保管單、配電線路失竊現場報告各1 紙
    、偵查報告、屏東縣警察局扣押筆錄、扣押物品目錄表各1
    份、現場及查獲照片19幀在卷可憑，本件事證明確，被告犯
    行堪以認定。
三、按所謂兇器，其種類並無限制，凡客觀上足以對人之生命、
    身體安全構成威脅，具危險性之物品均屬之，且只須行竊時
    攜帶即為已足，不以行為人初有行兇之意圖為必要。查被告
    甲○○、「張義杰」前往竊取電纜線時所攜帶之老虎鉗、活
    動扳手，均為金屬製品，足以剪斷電纜線，顯見該等工具係
    具有堅硬銳利之特性，足對人之生命、身體安全構成威脅，
    客觀上具有危險性，應屬刑法第321 條第1 項第3 款所稱兇
    器無訛。又臺電公司係應一般需用供給電能之事業經營之人
    ，為電業經營者，犯罪事實欄上所載臺電公司所架設於電線
    桿上之電纜線，係供傳輸電力之用，屬電業法所稱之電線。
    核被告甲○○所為，係犯刑法第321 條第1 項第3 款之攜帶
    兇器竊盜罪；又本件臺電公司所架設於電線桿上之電纜線，
    乃屬電業法所規定之供電設備，故被告甲○○竊取供電設備
    之行為，自應依電業法第105 條之規定，適用刑法第321 條
    第1 項第3 款之攜帶兇器竊盜罪論處，公訴人業於本院審理
    時增論電業法第105 條之適用，併予敘明。被告與「張義杰
    」就上開犯行，有犯意聯絡，行為分擔，均為共同正犯。查
    被告前於86年間因煙毒案件，經本院以87年度訴字第55號判
    決判處應執行有期徒刑3 年4 月確定，於87年8 月13日入監
    執行，於89年10月26日因縮短刑期假釋期滿（殘刑有期徒刑
    1 年6 月又29日），並付保護管束，又於保護管束期間內再
    犯施用毒品案件，經撤銷保護管束，另經本院以90年度易字
    第848 號判決判處有期徒刑6 月確定，被告復入監執行並接
    續執行上開徒刑，嗣於93年4 月13日縮刑期滿執行完畢出監
    等節，此有臺灣高等法院被告前案紀錄表1 份在卷可按，其
    受有期徒刑執行完畢，於5 年以內故意再犯最重本刑為有期
    徒刑以上之罪，為累犯，應依刑法第47條第1 項之規定，加
    重其刑。爰審酌被告素行非佳，正值青壯之年，不思以正途
    謀生而下手行竊，所竊者為臺電公司電纜線，已影響民生供
    電安全，具有相當之可責性，惟其犯後坦承犯行，態度尚可
    等一切情狀，量處如主文所示之刑。至被告與「張義杰」用
    以行竊之老虎鉗、活動扳手及鋁梯等物，經被告供明遺留於
    犯罪現場等語明確，惟經警帶同被告前往上開犯罪地時未能
    查獲（見警卷第5 頁），因未扣案，且非違禁物，復無證據
    證明現仍存在，爰不另予宣告沒收。
四、至共犯「張義杰」所涉上開共同攜帶兇器竊盜罪嫌部分，應
    由檢察官另行偵辦，併此敘明。
據上論斷，應依刑事訴訟法第273 條之1 第1 項、第299 條第1
項前段，電業法第105 條，刑法第11條前段、第28條、第321 條
第1 項第3 款、第47條第1 項，判決如主文。
本案經檢察官顏珮珊到庭執行職務
中    華    民    國    97    年    3     月    28    日
                  刑事第二庭    法  官  陳海寧
以上正本證明與原本無異。
如不服本判決應於收受本判決送達後10日內向本院提出上訴書狀
，其未敘述上訴理由者，並得於提起上訴後10日內向本院補提理
由書狀（均須按他造當事人之人數附繕本）「切勿逕送上級法院
」
中    華    民    國    97    年    4     月    9     日
                                書記官  馮得弟
附錄本案論罪科刑法條
中華民國刑法第321條（加重竊盜罪）
犯竊盜罪而有左列情形之一者，處6 月以上、5 年以下有期徒刑
：
一、於夜間侵入住宅或有人居住之建築物、船艦或隱匿其內而犯
    之者。
二、毀越門扇、牆垣或其他安全設備而犯之者。
三、攜帶兇器而犯之者。
四、結夥三人以上而犯之者。
五、乘火災、水災或其他災害之際而犯之者。
六、在車站或埠頭而犯之者。
前項之未遂犯罰之。


司法院資訊處製作；財團法人民間司法改革基金會備份。
